【裁判字號】    96,易,3259
【裁判日期】    970117
【裁判案由】    竊盜
【裁判全文】
臺灣高雄地方法院刑事判決              96年度易字第3259號
公  訴  人  臺灣高雄地方法院檢察署檢察官
被      告  丙○○
輔  佐  人  丁○○
即被告之姊
指定辯護人  本院公設辯護人戊○○
上列被告因竊盜案件，經檢察官提起公訴（96年度偵字第28456
號），本院判決如下：
    主  文
丙○○竊盜，累犯，處有期徒刑陸月，如易科罰金，以新臺幣壹
仟元折算壹日。並於刑之執行完畢或赦免後，令入相當處所，施
以監護壹年。
    事  實
一、丙○○前因竊盜案件，經法院判刑執行情形如下（除編號（
    八）為臺灣嘉義地方法院判刑確定以外，其餘均為本院判刑
    確定）：（一）於民國84年2 月7 日以84年度易字第6949號
    判處拘役20日確定，於84年3 月22日執行完畢；（二）於84
    年10月24日以84年度訴字第2692號判處罰金銀元6,000 元確
    定，於85年4 月10日執行完畢；（三）於86年2 月11日以86
    年度易字第419 號判處有期徒刑3 月確定，於86年8 月9 日
    執行完畢；（四）於87年8 月28日以87年度易字第1594號判
    處罰金銀元4,000 元確定，於87年11月30日執行完畢；（五
    ）於91年11月14日以91年度易字第3351號判處拘役59日確定
    ，於92年5 月15日執行完畢；（六）於93年12月17日以93年
    度簡字第5617號判處拘役30日確定，於94年3 月17日執行完
    畢；（七）於94年6 月29日以94年度簡字第1675號判處有期
    徒刑6 月確定，於95年6 月14日執行完畢；（八）於95年9
    月15日以95年度嘉簡字第1287號判處拘役40日確定；（九）
    於95年8 月31日以95年度簡字第5421號判處有期徒刑5 月確
    定；（十）於96年3 月5 日以96年度簡字第820 號判處有期
    徒刑6 月確定，嗣經減為有期徒刑3 月（以上三罪入監接續
    執行後，於96年9 月27日執行完畢）。詎丙○○猶未悛悔，
    因有輕度至中等智能不足，致其辨識行為違法之能力顯著降
    低之情況下，意圖為自己不法之所有，於96年10月4 日下午
    1 時50分許，在高雄市左營區○○○路386 號高雄榮民總醫
    院5 樓內科辦公室內，徒手開啟辦公桌抽屜，拿取並打開護
    士乙○○所有置於抽屜內之皮包1 個，竊取皮包內現金新臺
    幣700 元，得手後正欲離去之際，為返回辦公室之乙○○發
    覺而報警查悉上情。
二、案經高雄市政府警察局左營分局報告臺灣高雄地方法院檢察
    署檢察官偵查起訴。
    理  由
一、按被告以外之人於審判外之陳述，雖不符刑事訴訟法第159
    條之1 至第159 條之4 規定，而經當事人於審判程序同意作
    為證據，法院審酌該言詞陳述或書面陳述作成時之情況，認
    為適當者，亦得為證據；當事人、代理人或辯護人於法院調
    查證據時，知有該法第159 條第1 項不得為證據之情形，而
    未於言詞辯論終結前聲明異議者，視為有前項之同意，該法
    第159 條之5 已明揭其旨。本件所引審判外之書面資料，檢
    察官及被告丙○○、辯護人均知為審判外之書面資料，且均
    同意或無異議作為證據，本院審酌其取證之過程並無瑕疵，
    且與本案具有關連性，未見有何不適當之情形，是得為證據
    ，合先敘明。
二、訊據被告對於前揭竊得乙○○皮包內現金新臺幣700 元之事
    實供承不諱，復有證人乙○○於警詢之證述以及搜索扣押筆
    錄、扣押物品目錄表、贓物認領保管收據、現場相片可資佐
    證，足徵被告之自白與事實相符，堪予採信。本件事證明確
    ，被告犯行應堪認定。
三、核被告所為，係犯刑法第320 條第1 項竊盜罪。被告有前開
    事實欄所列前科記錄，此有臺灣高等法院被告前案紀錄表附
    卷可稽，其於有期徒刑執行完畢後，5 年以內故意再犯本件
    有期徒刑以上之罪，為累犯，應依刑法第47條第1 項規定加
    重其刑。又被告經本院送請國軍高雄總醫院鑑定其於行為時
    精神狀況之結果，認其雖能完整描述整個犯案過程，當時亦
    無藥物、毒品或酒精使用，但其為輕度至中等智能不足，人
    際關係互動疏離，衝動控制能力差，應需旁人輔佐，始具自
    我照顧能力，因此評估被告認知及現實判斷能力明顯受損，
    應達辨識行為違法之能力顯著降低之程度等情，有該院96年
    12月7 日醫慈字第0960004936號函覆精神鑑定報告書在卷為
    憑，堪認被告於行為時已因智能障礙致其辨識行為違法之能
    力顯著降低，爰依刑法第19條第2 項規定減輕其刑，並先加
    後減之。茲審酌被告率爾行竊他人財物，侵害他人之財產權
    ，且先前曾有數次竊盜前科紀錄，已如前述，卻猶未悛悔而
    再為本件犯行，固有非是，然念其於犯後尚能供承犯行，態
    度良好，且竊得財物僅新臺幣700 元，價值非鉅，以及其犯
    罪之手段、所生危害等一切情狀，量處如主文所示之刑，並
    審酌上情以及警詢筆錄與精神鑑定報告書所載被告之職業（
    無）、教育程度（國小畢業）、家庭經濟狀況（貧寒）等情
    ，諭知易科罰金之折算標準，以資懲儆。末查被告於近年來
    犯有數次竊盜前科紀錄，已如前述，其數度入監執行，卻仍
    於出監後不久即再度犯案。而經本院送請國軍高雄總醫院鑑
    定結果，認被告為輕度至中等智能不足，人際關係互動疏離
    ，衝動控制能力差，應需旁人輔佐，始具自我照顧能力，其
    認知及現實判斷能力明顯受損，並認被告未來應需安置適當
    之醫療復健機構或社會機構提供適當之行為規範，或在督導
    下給予簡單之工作，降低違法行為發生等情，此有前開精神
    鑑定報告書在卷可參。由此可見，依被告之前科記錄及身心
    狀況，其再犯之可能性顯較一般人為高，並對於社會治安造
    成潛在之危險性，此已非僅憑刑罰即可矯正，且被告之家庭
    環境在近年來顯然亦無法有效發揮改正教化之功能，本院綜
    核各情，認應有施以監護處分之必要，爰依刑法第87條第2
    項前段規定，諭知被告於刑之執行完畢或赦免後，令入相當
    處所施以監護1 年，俾使被告能獲得專業機構之監督照護，
    以早日回歸社會正常生活。
據上論斷，應依刑事訴訟法第299 條第1 項前段，刑法第320 條
第1 項、第47條第1 項、第19條第2 項、第41條第1 項前段、第
87條第2 項前段，刑法施行法第1 條之1 ，判決如主文。
本案經檢察官甲○○到庭執行職務。
中    華    民    國    97    年   1      月    17    日
                      鳳山刑事第二庭  法  官   譚德周
以上正本證明與原本無異。
如不服本判決應於收受本判決後10日內向本院提出上訴書狀，並
應敘述具體理由，如未敘述上訴理由者，應於上訴期間屆滿後20
日內補提理由書狀於本院（均須按他造當事人之人數附繕本）「
切勿逕送上級法院」。
中    華    民    國    96    年    1     月    17    日
                                      書記官   林雅婷
附錄法條：
中華民國刑法第320條第1項（普通竊盜罪、竊佔罪）
意圖為自己或第三人不法之所有，而竊取他人之動產者，為竊盜
罪，處 5 年以下有期徒刑、拘役或 5 百元以下罰金。


司法院資訊處製作；財團法人民間司法改革基金會備份。
